【裁判字號】    90,易,2066
【裁判日期】    900828
【裁判案由】    違反電子遊戲場業管理條例
【裁判全文】
臺灣臺中地方法院刑事判決                          九十年度易字第二六六號
    公  訴  人  臺灣臺中地方法院檢察署檢察官
    被      告  丙○○
                乙○○
右列被告因違反電子遊戲場業管理條例案件，經檢察官聲請簡易判決處刑（聲請案號
：九十年度偵字第八九三０號），本院沙鹿簡易庭認不宜以簡易判決處刑，簽移本院
刑事庭改依通常程序審理，本院判決如左：
    主  文
丙○○違反未依電子遊戲場業管理條例規定辦理營利事業登記，不得經營電子遊戲場
業之規定，處拘役參拾日，如易科罰金，以參佰元折算壹日，緩刑貳年。電動賭博機
具小瑪琍壹台、賭資新台幣肆仟陸佰壹拾元，均沒收。
乙○○在公眾得出入之場所賭博財物，處罰金壹仟元，如易服勞役，以參佰元折算壹
日，緩刑貳年。電動賭博機具小瑪琍壹台、賭資新台幣肆仟陸佰壹拾元，均沒收。
    事  實
一、丙○○係址設臺中縣烏日鄉○○○路二三八之一號「三元一泰煙酒雜貨店」負責
    人，未曾向主管機關辦理電子遊戲場業之營利事業登記，即基於賭搏之概括犯意
    自民國（下同）九十年四月間起，在上揭公眾得出入場所之雜貨店內擺設電動賭
    博機具小瑪琍一台，違規經營電子遊戲場業，其並以上開機台充當賭博機具，供
    乙○○等不特定人玩賭，其方式係由玩賭者將新台幣（下同）十元之硬幣投入機
    具內押注分數，如押中可得倍數不等之分數，並可由機台直接退幣，如未押中，
    硬幣即為機具沒入。嗣於九十年五月四日晚上八時許，適乙○○在現場賭博財物
    時，為警當場查獲，並扣得上開電動賭博機具小瑪琍一台及機台上賭資四千六百
    一十元等物。
二、案經臺中縣警察局烏日分局報請臺灣臺中地方法院檢察署檢察官偵查聲請簡易判
    決處刑。
    理  由
一、訊據被告丙○○固坦承自九十年四月間起，未曾向主管機關辦理電子遊戲場業之
    營利事業登記，擺設上述電動機具小瑪琍一台之事實，惟否認有何犯行，辯稱：
    該小瑪琍是供自己玩，沒有給客人玩，而警察查獲當天，乙○○在旁邊與伊聊天
    ，沒有玩小瑪琍云云。訊之被告乙○○則否認有賭博之犯行，辯稱：伊當天帶小
    孩與被告丙○○聊天，並沒有玩小瑪琍云云。然查：（一）上開電動機具小瑪琍
    確係被告丙○○所有，且其未曾向主管機關辦理電子遊戲場業之營利事業登記，
    及在上開雜貨店內擺設該機具等情，業據被告丙○○於警訊及本院審理中坦承不
    諱，復有現場照片三幀及電動機具小瑪琍一台扣案可證；（二）證人即本案查獲
    警員甲○○於本院審理中證稱：當天伊與同事進去臨檢時，發現丙○○是坐在乙
    ○○旁邊，乙○○是坐在小瑪琍機台前面，且機台上有放一盤已換好的十元硬幣
    ，每疊一百元，該小瑪琍有插電，是有人在玩電玩而正在運轉中，並不是只是單
    純插電開機而已，且該機台中獎後可退幣等語；又同案被告乙○○於警訊及本院
    審理中亦坦承：伊當時有投十元硬幣入小瑪琍機台內，尚未玩，警察叫伊不要動
    ，伊就沒有動等語，則被告乙○○既已有投幣進入機台之行為，其所為自應認係
    已著手實行把玩電動賭博機具小瑪琍之賭博行為，故乙○○前揭所辯顯係無稽之
    避重就輕之詞，尚不足取，且被告丙○○所辯該小瑪琍未提供給客人玩賭云云，
    係犯後畏罪卸責之詞，不足採信；（三）此外，復有照片三幀、臺中縣警察局烏
    日分局警備隊現場臨檢紀錄表一份附卷及電動機具小瑪琍一台、賭資四千六百一
    十元等物扣案可證，事證明確，被告二人之犯行應堪認定。
二、核被告丙○○所為，係犯刑法第二百六十六條第一項前段之賭博罪，電子遊戲場
    業管理條例第二十二條之違反未依電子遊戲場業管理條例規定辦理營利事業登記
    ，不得經營電子遊戲場業規定之罪。被告乙○○所為，係犯刑法第二百六十六條
    第一項前段之賭博罪。被告丙○○先後多次賭博之犯行，時間緊接，所犯犯罪構
    成要件相同，顯係基於概括之犯意反覆為之，為連續犯，應依刑法第五十六條之
    規定論以一罪並加重其刑。被告丙○○係一行為同時觸犯上開二罪名，為想像競
    合犯，應依刑法第五十五條規定，從一重之電子遊戲場業管理條例第二十二條規
    定處斷。爰審酌被告二人之素行、犯罪之動機、目的、手段、經營時間之長短、
    對社會所生之損害及犯罪後態度等一切情狀，分別量處如主文所示之刑，並諭知
    易科罰金及易服勞役之折算標準。末查，被告二人前未曾受有期徒刑以上刑之宣
    告，有臺灣臺中地方法院檢察署刑案資料查註紀錄表二份在卷可憑，被告因一時
    失慮，致觸法網，其經此教訓，當知警惕而無再犯之虞，本院綜核各情，認所宣
    告之刑，認以暫不執行為適當，併予宣告緩刑二年，以啟自新。扣案之電動賭博
    機據小瑪琍一台及賭資四千六百一十元，均應依刑法第二百六十六條第二項宣告
    沒收。
據上論斷，應依刑事訴訟法第四百五十二條、第二百九十九條第一項前段，電子遊戲
場業管理條例第二十二條、刑法第十一條、第五十六條、第二百六十六條第一項前段
、第二項、第五十五條、第四十一條第一項前段、第四十二條第二項、第七十四條第
一款，罰金罰鍰提高標準條例第一條前段、第二條，判決如主文。
中      華      民      國      九十      年      八    月    二十八    日
                                          法  官  李  悌  愷
右正本證明與原本無異。
如不服本判決，應於送達後十日內向本院提出上訴狀(須附繕本)，上訴於台灣高等
法院台中分院。
                                          書記官
中      華      民      國      九十      年      八    月    二十八    日
附錄論罪科刑法條
刑法第二百六十六條：在公共場所或公眾得出入之場所賭博財物者，處一千元以下罰
金。但以供人暫時娛樂之物為賭者，不在此限。
電子遊戲場業管理條例第十五條：未依本條例規定辦理營利事業登記者，不得經營電
子遊戲場業。
電子遊戲場業管理條例第二十二條：違反第十五條規定者，處行為人一年以下有期徒
刑、拘役或科或併科新台幣五十萬元以上二百五十萬元以下罰金。


司法院資訊處製作；財團法人民間司法改革基金會備份。
